# 金融工具划分的疑问

提问人：__yEs 、先生 时间：2016-06-21 11:05:05
@chenyiwei 陈老师，您有时间麻烦帮忙解答下，谢谢！

回答人：chenyiwei
请搜索本版面上前段时间讨论过的国开、农发等政策性银行旗下基金公司对子公司进行“明股实债”投资的相关会计处理。我以前发过一个案例。